臺灣雲林地方法院刑事判決
111年度易字第588號
公  訴  人  臺灣雲林地方檢察署檢察官
被      告  吳永祥


選任辯護人  簡承佑律師
上列被告因違反家庭暴力防治法案件，經檢察官提起公訴（111
年度偵字第6817號、第6864號），本院判決如下：
    主      文
乙○○犯違反保護令罪，處拘役30日，如易科罰金，以新臺幣1千
元折算1日。
    事實及理由
一、本件犯罪事實及證據，除證據部分補充被告乙○○於本院準備
    程序及審理中之自白外，均引用附件檢察官起訴書之記載。
二、量刑部分，審酌被告雖曾與告訴人甲○○達成和解，惟依告訴
    人於民國111年8月16日偵訊筆錄所述及所提供與被告間之通
    訊軟體LINE對話紀錄所示，被告在和解後並未完全履行和解
    條件，且仍有繼續傳訊告訴人，令告訴人又傳訊稱「到底有
    完沒完」、「我很後悔對你撤銷提告」等文字，足認被告犯
    罪後態度不佳。另衡酌被告本件違反保護令犯罪之行為模式
    ，所生損害，暨衡其現為聯結車司機，月收入新臺幣5萬元
    以上，離婚獨居，有3個小孩，學歷為國中畢業等家庭生活
    狀況，量處如主文所示之刑，並諭知易科罰金之折算標準。
三、依刑事訴訟法第273條之1第1項、第299條第1項前段、第310
    條之2、第454條，判決如主文。
本案經檢察官丙○○提起公訴，檢察官黃立宇到庭執行職務。
中　　華　　民　　國　　111 　年　　12　　月　　12　　日
                  刑事第四庭    法  官  劉彥君
以上正本證明與原本無異。
如不服本判決應於收受判決後20日內向本院提出上訴書狀，並應
敘述具體理由；其未敘述上訴理由者，應於上訴期間屆滿後20日
內向本院補提理由書（均須按他造當事人之人數附繕本）。「切
勿逕送上級法院」。
告訴人或被害人對於判決如有不服，具備理由請求檢察官上訴者
，其上訴期間之計算，係以檢察官收受判決正本日期為準。
                                書記官  許馨月
中　　華　　民　　國　　111 　年　　12　　月　　12　　日
附錄本案論罪科刑法條全文：
家庭暴力防治法第61條
違反法院依第14條第1項、第16條第3項所為之下列裁定者，為本
法所稱違反保護令罪，處3年以下有期徒刑、拘役或科或併科新
臺幣10萬元以下罰金：
一、禁止實施家庭暴力。
二、禁止騷擾、接觸、跟蹤、通話、通信或其他非必要之聯絡行
    為。
三、遷出住居所。
四、遠離住居所、工作場所、學校或其他特定場所。
五、完成加害人處遇計畫。
--------------------------------------------------------
附件：
臺灣雲林地方檢察署檢察官起訴書
                                     111年度偵字第6817號
                                     111年度偵字第6864號
　　被　　　告　乙○○　男　38歲（民國00年0月00日生）
　　　　　　　　　　　　住雲林縣○○鄉○○村00鄰○○○路
　　　　　　　　　　　　　000巷0號
　　　　　　　　　　　　國民身分證統一編號：Z000000000號
    選任辯護人  簡承佑律師
上列被告因違反家庭暴力防治法案件，已經偵查終結，認應提起
公訴，茲將犯罪事實及證據並所犯法條分敘如下：
　　　　犯罪事實
一、乙○○與甲○○係前配偶關係（民國111年5月31日離婚），兩人
    間有家庭暴力防治法第3條第1款所定之家庭成員關係。乙○○
    前經臺灣雲林地方法院於111年5月18日，以111年度家護字
    第268號民事通常保護令，禁止其對甲○○實施家庭暴力或為
    騷擾之聯絡行為，保護令之有效期間為1年，乙○○雖於111年
    5月21日收受該保護令，然於111年6月1日至20日間，經甲○○
    明確拒絕乙○○同房之要求後，乙○○仍基於違反上開保護令之
    犯意，接續透過通訊軟體Line傳送「住我這，當然依我說的
    算」、「乖乖認輸，以後好好生活啦」、「還我的配偶來」
    、「不管，妳想辦法還我配偶」、「跳蛋快壞了」、「已經
    很久沒那個了」、「晚上炒飯」、「炒飯」、「跟妳炒」、
    「不甘願被妳騙簽字」、「…到現在妳沒有辦法證明…妳不是
    外面有人的…現在外面沒人的話不會說我們沒關係了，也不
    會說我們不可以睡一起，更不會說不要讓我碰妳，這樣講懂
    嗎，妳有辦法證明妳自己嗎？」等求歡文字予甲○○，以此方
    式為騷擾之聯絡行為。
二、案經甲○○訴由雲林縣警察局臺西分局報告偵辦。
　　　　證據並所犯法條
一、證據清單及待證事實：
編號 證據名稱 待證事實 1 被告乙○○於警詢時及偵訊時之供述。 被告透過通訊軟體Line傳送「住我這，當然依我說的算」、「乖乖認輸，以後好好生活啦」、「還我的配偶來」、「不管，妳想辦法還我配偶」、「跳蛋快壞了」、「已經很久沒那個了」、「晚上炒飯」、「炒飯」、「跟妳炒」、「不甘願被妳騙簽字」、「…到現在妳沒有辦法證明…妳不是外面有人的…現在外面沒人的話不會說我們沒關係了，也不會說我們不可以睡一起，更不會說不要讓我碰妳，這樣講懂嗎，妳有辦法證明妳自己嗎？」等求歡文字予告訴人甲○○之事實。 2 證人即告訴人甲○○於警詢時及偵訊時之證述。 1.全部犯罪事實。 2.告訴人與被告曾就本案成立和解，被告依約應給付告訴人新臺幣（下同）5萬元，惟被告僅給付1萬元之事實。 3 臺灣雲林地方法院111年度家護字第268號民事通常保護令、雲林縣警察局臺西分局保護令執行紀錄表各1份。 被告於111年5月21日收受上開保護令之事實。 4 通訊軟體Line對話紀錄1份。 全部犯罪事實。 5 111年6月26日聲請撤回告訴狀1紙。 告訴人與被告曾就本案成立和解之事實。 
二、核被告所為，係犯家庭暴力防治法第61條第2款之違反保護
    令罪嫌。又被告雖多次傳送訊息，然因時間緊接、內容相似
    ，故請論以接續犯之一行為。
三、依刑事訴訟法第251條第1項提起公訴。
　　此　致
臺灣雲林地方法院
中　　華　　民　　國　 111　　年　　10　　月　　24　　日
                              檢　察　官  丙○○
本件證明與原本無異。
中　　華　　民　　國　 111　　年　　11　　月　　1 　　日
                              書  記  官  劉武政
所犯法條　　
家庭暴力防治法第61條
違反法院依第 14 條第 1 項、第 16 條第 3 項所為之下列裁定
者，為本法所稱違反保護令罪，處 3 年以下有期徒刑、拘役或
科或併科新臺幣 10 萬元以下罰金：
一、禁止實施家庭暴力。
二、禁止騷擾、接觸、跟蹤、通話、通信或其他非必要之聯絡行
    為。
三、遷出住居所。
四、遠離住居所、工作場所、學校或其他特定場所。
五、完成加害人處遇計畫。